【裁判字號】    97,易,2139
【裁判日期】    970730
【裁判案由】    毒品危害防制條例
【裁判全文】
臺灣臺北地方法院刑事判決              97年度易字第2139號
公  訴  人  臺灣臺北地方法院檢察署檢察官
被      告  甲○○
上列被告因違反毒品危害防制條例案件，經檢察官提起公訴（97
年度毒偵字第1868號），被告於本院準備程序就被訴事實為有罪
之陳述，經本院告知被告簡式審判程序意旨，並聽取檢察官、被
告之意見後，本院裁定改依簡式審判程序審理、判決如下：
    主  文
甲○○施用第二級毒品，處有期徒刑貳月，如易科罰金，以新臺
幣壹仟元折算壹日。緩刑貳年，扣案之第二級毒品3,4-亞甲基雙
氧安非他命（MDA ）圓形錠劑貳顆（淨重零點陸零零公克、驗
後餘重零點陸零壹伍公克）均沒收銷燬之。
    事  實
一、甲○○因施用第二級毒品案件，經臺灣板橋地方法院92年度
    毒聲字第3341號裁定送觀察、勒戒後，認無繼續施用毒品之
    傾向，於92年12月5 日釋放出所。詎甲○○仍不知戒絕毒癮
    ，明知安非命類業經公告列為毒品危害防制條例第2條第2項
    第2 款之第二級毒品，不得非法持有、施用，仍未戒除施用
    毒品之習性，復基於施用第二級毒品安非命類之犯意，於97
    年5 月14日晚上7時30分許，在臺北市○○○路錢櫃KTV內，
    施用第二級毒品安非命類之同時含有甲基安非他命及3,4-亞
    甲基雙氧安非他命（MDA 俗稱搖頭丸）成分之不明藥錠劑。
    嗣其於97年5月14日晚上9時40分許，在臺北市○○區○○路
    、武昌街口處，適遇警查詢而心生害怕，並於偵查機關尚不
    知孰為犯人持有第二級毒品MDA圓形錠劑2顆（淨重零點陸零
    零公克、驗後餘重零點陸零壹伍公克），並自其所穿白色
    短褲右邊口袋內自動取出該MDA圓形錠劑2顆，自首而願接受
    裁判，乃扣得上開2顆第二級毒品MDA錠劑，並發現其為毒品
    列管人口，經其同意後採集尿液送驗結果，其尿液中呈現甲
    基安非他命、3,4-亞甲基雙氧甲基安非他命之陽性反應，始
    悉上情。
二、案經臺北市政府警察局萬華分局報請臺灣臺北地方法院檢察
    署檢察官偵查起訴。
    理  由
壹、程序方面
一、按除被告所犯為死刑、無期徒刑、最輕本刑為三年以上有期
    徒刑之罪或高等法院管轄第一審案件者外，於法院行準備程
    序進行中，被告先就被訴事實為有罪之陳述時，審判長得告
    知被告簡式審判程序之旨，並聽取當事人、代理人、辯護人
    及輔佐人之意見後，裁定進行簡式審判程序；且受命法官行
    準備程序，與法院或審判長有同一之權限；又簡式審判程序
    之證據調查，不受刑事訴訟法第159條第1項、第161條之2、
    第161條之3、第163條之1及第164條至第170條規定之限制，
    刑事訴訟法第273條之1第1項、第279條第2項前段、第273條
    之2分別定有明文。
二、查本件被告甲○○所犯為死刑、無期徒刑、最輕本刑為三年
    以上有期徒刑以外之罪，且非高等法院管轄第一審之案件，
    其於準備程序就前揭被訴事實為有罪之陳述，經本院告知簡
    式審判程序之旨，並聽取當事人之意見後，本院認無不得或
    不宜改依簡式審判程序進行之處，爰依刑事訴訟法第273 條
    之1第1項，裁定本件改依簡式審判程序，合先敘明。
貳、實體方面
一、上揭事實，業據被告甲○○於本院97年7 月25日準備程序、
    審判程序時均供承不諱，並有臺北市政府警察局萬華分局搜
    索暨扣押筆錄、扣押物品目錄表、查獲涉嫌毒品危害防制條
    例毒品初步鑑驗報告書、照片1 張、尿液檢體委驗單、臺灣
    尖端先進生技醫藥股份有限公司濫用藥物尿液檢驗報告、扣
    押物品97年度綠保管字第1050號及第862 號清單、交通部民
    用航空局航空醫務中心毒品鑑定書、臺灣臺北地方法院檢察
    署92年度毒偵字第3304號不起訴處分書在卷可稽（見臺灣臺
    北地方法院檢察署97年度毒偵字第1868號，以下簡稱偵卷，
    第15至22頁、第39至50頁），並有第二級毒品MDA （俗稱搖
    頭丸）2 顆扣案可徵，且該扣案物送經交通部民用航空局航
    空醫務中心毒品鑑定結果，該圓形錠劑2顆成分係3,4- 亞甲
    基雙氧安非他命（MDA ）（淨重零點陸零零公克、驗後餘
    重零點陸零壹伍公克），係屬毒品危害防制條例第2條第2項
    第2 款所稱之第二級毒品，此有同上偵卷第45頁之交通部民
    用航空局航空醫務中心毒品鑑定書1 紙在卷可佐。綜上，被
    告自白與事實相符，應堪採信。
二、查甲基安非他命及MDA （俗稱搖頭丸）係3,4-亞甲基雙氧安
    非他命成分，係屬毒品危害防制條例第2條第2項第2 款所稱
    之第二級毒品，不得持有、施用。(一)核被告所為，係犯毒品
    危害防制條例第10條第2 項之施用第二級毒品罪。(二)其施用
    第二級毒品之持有毒品之低度行為，應為施用之高度行為所
    吸收，不另論罪。(三)查被告上開自首而願接受裁判乙情，有
    同上偵卷第8頁被告97年5月14日警詢筆錄、搜索暨扣押筆錄
    、扣押物品目錄表、查獲涉嫌毒品危害防制條例毒品初步鑑
    驗報告書、自願受搜索同意書在卷可事，並自願接受裁判，
    已符合自首之要件，爰依刑法第62條前段規定，減輕其刑。
    又被告持有上開第二級毒品MDMA圓形錠劑2 顆之淨重零點陸
    零零公克、驗後餘重零點陸零壹伍公克（取0.0015公克鑑
    定用罄），有上開毒品鑑定書在卷可徵，是被告持有上開第
    二級毒品之數量未達行政院公布之持有毒品加重其刑之數量
    標準第2 條第1項第2款所定之淨重10公克以上，附此敘明。
    (四)玆審酌被告之前案紀錄表，其曾因施用毒品經觀察、勒戒
    執行完畢，又再犯前揭施用毒品行為，顯見其自制力薄弱，
    漠視法令之禁制濫用藥品，應予非難，惟念及被告犯後坦認
    犯行，並有悔改之意，兼衡其施用第二級毒品安非他命類所
    生危害實以自戕健康等一切情狀，量處如主文所示之刑，並
    斟酌被告二專畢業，經濟狀況不富裕等情，有警詢筆錄可參
    ，乃諭知如易科罰金從輕以新臺幣1,000元折算1日，用啟自
    新。
三、末查，被告未曾有任何犯罪之前科紀錄，有臺灣高等法院被
    告前案紀錄表1 份附卷可佐，其素行良好，再酌被告於偵查
    機關尚不知孰為犯人及犯罪事實時，即主動向警員自首而願
    接受裁判，並於犯後有悔改之意，有本院97年7 月25日審理
    筆錄在卷可徵等情節，是被告經此警偵審程序並受有如主文
    所示之刑教訓，應知警惕，本院斟酌再三，認其所受刑之宣
    告以暫不執行為適當，爰併予宣告緩刑2 年，以勵自新。
四、至於扣案如主文所示第二級毒品3,4-亞甲基雙氧安非他命（
    MDA）圓形錠劑2顆之淨重零點陸零零公克、驗後餘重零點
    陸零壹伍公克（取0.0015公克鑑定用罄），經送驗後，確含
    有3,4-亞甲基雙氧安非他命成分，係屬毒品危害防制條例第
    2條第2項第2 款所稱之第二級毒品，有上開毒品鑑定書在卷
    可徵考。是扣案2 顆第二級毒品3,4-亞甲基雙氧安非他命，
    不論何人所有，應依毒品危害防制條例第18條第1 項前段規
    定，沒收銷燬之。至於送驗鑑定耗損者，因已滅失，爰不宣
    告沒收銷燬之，併此敘明。
據上論斷，應依刑事訴訟法第273條之1第1項、第299條第1 項前
段，毒品危害防制條例第10條第2項、第18條第1項前段，刑法第
11條、第62條前段、第74條第1項第1款、第41條第1 項前段，判
決如主文。
本案經檢察官王育珍到庭執行職務。
中    華    民    國    97      年  7     月    30    日
                  刑事第十六庭  法  官  施添寶
以上正本證明與原本無異。
如不服本判決應於收受本判決後10日內向本院提出上訴書狀，並
應敘述具體理由，如未敘述上訴理由者，應於上訴期間屆滿後20
日內補提理由書狀於本院（均須按他造當事人之人數附繕本）「
切勿逕送上級法院」。告訴人或被害人如對於本判決不服者，應
具備理由請求檢察官上訴，其上訴期間之計算係以檢察官收受判
決正本之日期為準。
                                書記官  陳弘文
中    華    民    國    97      年  7     月    30    日
附錄本案論罪科刑法條全文
毒品危害防制條例第10條
施用第一級毒品者，處六月以上五年以下有期徒刑。
施用第二級毒品者，處三年以下有期徒刑。


司法院資訊處製作；財團法人民間司法改革基金會備份。
